臺灣臺北地方法院刑事裁定
110年度聲字第1988號
聲  請  人  臺灣臺北地方檢察署檢察官
受  刑  人  毛忠義


                    （現於法務部○○○○○○○○執行強制戒治中）
上列聲請人因受刑人數罪併罰，聲請定其應執行刑（110年度執
聲字第1670號、110年度執字第4487號），本院裁定如下：
    主  文
毛忠義犯如附表所示之罪，所處如附表所示之刑，應執行拘役壹
佰貳拾日，如易科罰金，以新臺幣壹仟元折算壹日。 
    理  由
一、本件聲請意旨略以：受刑人毛忠義因竊盜案件，先後經判決
    確定如附件所示，應依刑法第53條、第51條第6款之規定定
    其應執行之刑，並諭知易科罰金折算標準，爰依刑事訴訟法
    第477條第1項聲請裁定等語。
二、按裁判確定前犯數罪者，併合處罰之；數罪併罰，分別宣告
    其罪之刑，若宣告多數有期徒刑者，於各刑中之最長期以上
    ，各刑合併之刑期以下，定其刑期，但不得逾30年；宣告多
    數拘役者，比照前款定其刑期。但不得逾120日，刑法第50
    條第1項前段及第51條第5款、第6款分別定有明文。又數罪
    併罰，有二裁判以上者，依第51條之規定，定其應執行之刑
    ，同法第53條亦定有明文。
三、經查，受刑人所犯如附件所示各罪，先後經臺灣花蓮地方法
    院及本院判處如附件所示之刑，均經分別確定在案，有各該
    判決書及臺灣高等法院被告前案紀錄表等件在卷可稽。 是
    聲請人以本院為上開案件之最後事實審理法院，聲請定其應
    執行之刑，本院審核認聲請為正當。爰依前揭法條規定，並
    審酌附件所示各罪中受刑人犯罪時間、犯罪型態、侵害法益
    及品行等因素，爰依刑法第53條、第51條第6 款之規定，裁
    定如主文所示之應執行刑，並諭知易科罰金之折算標準。
四、依刑事訴訟法第477條第1項，刑法第53條、第51條第6款、
    第41條第1項前段，裁定如主文。
中　　華　　民　　國　　110 　年　　11　　月　　30　　日
　　　　　　　　　刑事第十三庭  法　官　涂光慧
上正本證明與原本無異。
如不服本裁定，應於裁定送達後5日內向本院提出抗告狀。因疫
情而遲誤不變期間，得向法院聲請回復原狀。
                                書記官  張宇安
中　　華　　民　　國　　110 　年　　11　　月　　30　　日
附表
 編          號           1          2          3  罪          名  竊盜 竊盜 竊盜  宣    告    刑  拘役40日，如易科罰金，以新臺幣1,000 元折算1 日。 拘役30日，如易科罰金，以新臺幣1,000 元折算1 日。 拘役40日，如易科罰金，以新臺幣1,000 元折算1 日。  犯  罪  日  期  109年7月17日 110年3月28日 109年12月16日  偵查(自訴)機關  年  度  案  號  臺灣花蓮地方檢察署110 年度偵緝字第30號、第31號、第32號 臺灣花蓮地方檢察署110 年度偵字第1978號 臺灣花蓮地方檢察署110 年度偵字第2395號 最  後 事實審 法    院 臺灣花蓮地方法院 臺灣花蓮地方法院 臺灣花蓮地方法院  案    號 110 年度易字第69號 110 年度花簡字第148號 110 年度花簡字第180號  判決日期 110年5月13日 110年6月8日 110年7月27日 確  定 判  決 法    院 臺灣花蓮地方法院 臺灣花蓮地方法院 臺灣花蓮地方法院  案    號 110 年度易字第69號 110 年度花簡字第148號 110 年度花簡字第180號  判    決 確定日期 110年6月17日 110年7月15日 110年8月20日 備            註  臺灣花蓮地方檢察署110 年度執字第850號 臺灣花蓮地方檢察署110 年度執字第1007號 臺灣花蓮地方檢察署110 年度執字第1162號   編號1 至7 部分，經臺灣花蓮地方法院以110 年度聲字第478 號裁定應執行拘役120日。   

 編          號           4          5          6  罪          名  竊盜 竊盜 竊盜  宣    告    刑  拘役10日，如易科罰金，以新臺幣1,000 元折算1 日。 拘役25日，如易科罰金，以新臺幣1,000 元折算1 日。 拘役15日，如易科罰金，以新臺幣1,000 元折算1 日。  犯  罪  日  期  109年11月19日 110年1月19日 110年1月19日  偵查(自訴)機關  年  度  案  號  臺灣花蓮地方檢察署110 年度偵字第596號、第1052號、第1055號 臺灣花蓮地方檢察署110 年度偵字第596號、第1052號、第1055號 臺灣花蓮地方檢察署110 年度偵字第596號、第1052號、第1055號 最  後 事實審 法    院 臺灣花蓮地方法院 臺灣花蓮地方法院 臺灣花蓮地方法院  案    號 110 年度簡字第41號 110 年度簡字第41號 110 年度簡字第41號  判決日期 110年7月14日 110年7月14日 110年7月14日 確  定 判  決 法    院 臺灣花蓮地方法院 臺灣花蓮地方法院 臺灣花蓮地方法院  案    號 110 年度簡字第41號 110 年度簡字第41號 110 年度簡字第41號  判    決 確定日期 110年8月20日 110年8月20日 110年8月20日 備            註  臺灣花蓮地方檢察署110 年度執字第1197號 臺灣花蓮地方檢察署110 年度執字第1197號 臺灣花蓮地方檢察署110 年度執字第1197號   編號1 至7 部分，經臺灣花蓮地方法院以110 年度聲字第478 號裁定應執行拘役120日。   

 編          號           7          8          9  罪          名  竊盜 竊盜 以下空白  宣    告    刑  拘役40日，如易科罰金10，以新臺幣1,000 元折算1 日。 拘役30日，如易科罰金，以新臺幣1,000 元折算1 日。   犯  罪  日  期  110年1月1日 110年3月21日   偵查(自訴)機關  年  度  案  號  臺灣花蓮地方檢察署110 年度偵字第596 號、第1052號、第1055號 臺灣臺北地方檢察署110 年度偵字第18516 號  最  後事實審 法    院 臺灣花蓮地方法院 臺灣臺北地方法院   案    號 110 年度簡字第41號 110 年度審簡字第1039號   判決日期 110年7月14日 110年8月16日  確  定判  決 法    院 臺灣花蓮地方法院 臺灣臺北地方法院   案    號 110 年度簡字第41號 110 年度審簡字第1039號   判    決 確定日期 110年8月20日 110年9月23日  備           註  臺灣花蓮地方檢察署110 年度執字第1197號 臺灣臺北地方檢察署110 年度執字第4487號    編號1 至7 部分，經臺灣花蓮地方法院以110年度聲字第478 號裁定應執行拘役120日。